臺灣高等法院高雄分院刑事判決　　 93年度上更(一)字第283號
上　訴　人
即　被　告　丁○○
　　　　　　　　　　（現於臺灣高雄監獄服刑）
指定辯護人　王梵緒律師
上　訴　人
即　被　告　甲○○
選任辯護人　王正明律師
上　訴　人
即　被　告　乙○○
　　　　　　庚○○原名魏海濤.
上列一人
選任辯護人　陳慧錚律師
上　訴　人
即　被　告　己○○　男民國5.
　　　　　　　　　　身分證統一.
　　　　　　　　　　住嘉義縣東.
　　　　　　　　　　（現於臺灣高雄第二監獄服刑）
　　　　　　戊○○　男民國5.
　　　　　　　　　　身分證統一.
　　　　　　　　　　住台北市○○路○段155巷128之1號
　　　　　　　　　　居台北縣新店市○○路57巷18號
　　　　　　丙○○　男民國3.
　　　　　　　　　　身分證統一.
　　　　　　　　　　住台北市中山區○○○路162巷62號3樓
上列上訴人等因違反政府採購法等案件，不服臺灣高雄地方法院
88年度重訴字第44號中華民國92年6 月17日第一審判決（起訴案
號：臺灣高雄地方法院檢察署88年度偵字第19244 、19869 、20
301 、23627 號），提起上訴，判決後，經最高法院發回更審，
本院判決如下：
    主  文
原判決撤銷。
丁○○、甲○○、乙○○、庚○○、己○○、戊○○、丙○○共
同連續意圖使廠商違反其本意投標，而施脅迫，丙○○累犯，丁○○處有期徒刑陸年，甲○○處有期徒刑肆年，乙○○、魏海濤
各處有期徒刑年，己○○、戊○○各處有期徒刑貳年，丙○○
處有期徒刑壹年貳月。
    事  實
一、丁○○（別號柳雲，原為四海幫中常委）於民國（下同）83
    年3 月至85年6 月間，因操控「南區電信聯誼會」，暴力圍
    標中華電信股份有限公司（下稱中華電信）南區分公司電信
    發包工程，經臺灣高雄地方法院於87年間，以違反公平交易
    法及恐嚇取財等罪名，判處有期徒刑4 年，又經本院於88年
    3 月31日駁回上訴而確定（現在監執行中），其間因另犯槍
    砲彈藥刀械管制條例之罪，經本院判處有期徒刑2 年8 月確
    定（85年度上訴字第1458號），而入獄服刑，於87年12月1
    日假釋出獄。丙○○（外號明哥）於民國69年間，因犯殺人
    罪，經法院判處無期徒刑，嗣經77年及80年2 次減刑為有期
    徒刑10年，於85年4 月23日假釋付保護管束期滿執行完畢。
二、丁○○於假釋出獄後，仍不思悔改，在假釋期間，仍續恃其
    以往之幫派威勢，與甲○○（綽號小白）、乙○○（綽號阿
    華）、戊○○（原名張云亭，綽號小六）、己○○（綽號黑
    仔）、魏海濤（綽號小寶）、丙○○（綽號明哥）及尤耀奇
    （綽號阿奇、小四、長腳仔，原審通緝中）等人，基於共同
    之概括犯意聯絡，意圖使廠商不為投標或違反其本意投標，
    而施以脅迫，藉此向得標廠商恐嚇強索配標金之不法所有犯
    意，由丁○○率甲○○、尤耀奇等人，先於88年4 月間某日
    ，出席中部地區電信廠商蔡榮科、吳錫標、謝鴻鈞、陳智海
    、林增益、廖添富、王銘煌、張光華、張力元、陳亨全等同
    業，在台中市○○○路河北東街123 號「金麗都理容KTV 」
    之聚會，席間，丁○○向與會廠商表明渠等將主導中華電信
    中區分公司88、89年度電信線路發包工程之配標作業，並威
    脅受配標廠商須於得標後4 日內交付工程總金額百分之4 配
    標金充作保護費，各公司受分配之工程標案及投標金額，日
    後會另行派人通知，各廠商需依指定之工程標案配合投標，
    不得任意參與其他工程投標，亦不可報警，否則後果自負等
    語，脅迫在場中區電信廠商必須接受渠等配標，中區電信廠
    商同業間因而相傳知悉有黑道份子欲介入中華電信中區分公
    司電信線路工程配標之事，而人人心生畏怖。
三、上開「金麗都理容KTV 」之聚會後，丁○○旋即指派甲○○
    率同乙○○（擔任總務、聯絡、駕駛、協助執行配標、助勢
    等工作）、尤耀奇（擔任駕駛、協助執行配標工作）、戊○○（擔任催收保護費收款及助勢等工作）、己○○、魏海濤
    、丙○○（擔任執行配標工作、助勢、警戒等工作）等人，
    自88年4 月間某日起至同年8 月6 日被緝獲時止，連續對附
    表所載之瑞祥電信工程股份有限公司（下稱瑞祥公司）、天
    力電信工程股份有限公司（下稱天力公司）、吉宏電信工程
    股份有限公司（下稱吉宏公司）、奇力實業工程股份有限公
    司（下稱奇力公司）、開元電信工程股份有限公司（下稱開
    元公司）、斗六電信工程股份有限公司（下稱斗六公司）、
    長永電信工程股份有限公司（下稱長永公司）、新益電信工
    程股份有限公司（下稱新益公司）、華勤電信工程股份有限
    公司（下稱華勤公司）、林乙企業股份有限公司（下稱林乙
    公司）、聖益通信有限公司（下稱聖益公司）、仟力股份有
    限公司（下稱仟力公司）、中台電訊股份有限公司（下稱中
    台公司）、台盟電信股份有限公司（下稱台盟公司）、長欣
    利電信工程股份有限公司（下稱長欣利公司）等十五家南區
    及中區電信廠商，各施以附表所載之脅迫、恐嚇行為，強迫
    各廠商配合渠等就中華電信中區及南區分公司電信發包工程
    之配標作業，限制各廠商可得參與之投標區域及工程名稱，
    並於各廠商自行標得工程或依受分配工程得標後，對之恐嚇
    強索配標金，使瑞祥等十五家廠商負責人心生畏懼，或於自
    行標得其他非受分配工程後，交付款項予丁○○、甲○○等
    人，或聽命不為其他工程投標或違反其本意投標，或於標得
    指定工程後支付配標金。丁○○等人著手進行違法配標之初
    ，警方於88年4 月12日接獲部分被害廠商檢舉，即進行監聽
    蒐證。嗣於88年8 月6 日20時許，在高雄縣大社鄉「觀音山
    坊喫茶館」逮捕丁○○、甲○○、乙○○、尤耀奇等人。丁○○等人施脅迫配標之電信工程，各次之共同行為人，行為
    態樣，恐嚇取財既遂金額，恐嚇取財未遂金額等項，詳如附
    表所示。丁○○等人取得「配標金」後，除附表編號一之部
    分、由甲○○取得15萬元，餘款由丁○○取得外，將各次之
    「配標金」之7 成分配與丁○○、甲○○、乙○○、戊○○
    、己○○、魏海濤、丙○○及尤耀奇，餘款3 成供共同之費
    用開支。
四、案由法務部調查局高雄市調查處及高雄市政府警察局移送臺
    灣高雄地方法院檢察署檢察官偵查起訴。
    理  由
一、訊據上訴人即被告丁○○、甲○○、乙○○、庚○○（原名
    魏海濤）、己○○、戊○○、丙○○均否認有上開犯行，被
    告丁○○辯稱：伊與甲○○參與「金麗都理容KTV 」聚會，
    係因甲○○有意從事電信線路工程，伊介紹其與中部廠商認
    識，並無談及配標情事，至於伊向瑞祥公司收取新臺幣（下
    同）50萬元，是黃旺根投標該4 件工程時，有其他南區廠商
    領取標單，黃旺根請伊勸退領標單廠商，主動給伊之代價，
    原同意給付20 0萬元，後減為50萬元，伊並未指示甲○○等
    人從事工程配標情事，甲○○等人之行為，伊並未參予等語
    ；被告甲○○辯稱：是廠商自行協調配標工程，伊只是居中
    協助，是廠商自動給付報酬，伊並無脅迫或恐嚇廠商等語；
    被告乙○○、庚○○則坦承為甲○○開車找中部廠商，而均
    辯稱：伊等並未向廠商施脅迫或恐嚇催收保護費等語；被告
    戊○○辯稱：伊雖有與甲○○等人找過廠商，但並無向廠商
    施脅迫或恐嚇等語；被告丙○○則辯稱：伊是搭魏海濤的便
    車，才認識甲○○、尤耀奇、戊○○等人，並未參與脅迫配
    標或恐嚇取財行為等語；被告己○○亦辯稱：伊有時會開車
    ，載甲○○去找過電信廠商，但不知談什麼事情，並無向廠
    商脅迫或恐嚇等語。
二、惟查：
  (一)88年3 、4 月間，中區電信廠商傳言有四海幫黑道介入圍標
    中華電信發包之線路工程，並有部分廠商遭黑道分子登門要
    脅情事，中區電信廠商負責人蔡榮科、吳錫標、謝鴻鈞、陳
    智海、林增益、廖添富、王銘煌、張光華、張力元、陳亨全
    等人，在台中市○○○路河北東街123 號「金麗都理容KTV
    」聚會，共商對策時，被告丁○○即率同甲○○、尤耀奇等
    人到場，由被告丁○○向與會廠商表明渠等將主導中華電信
    公司中區分公司88、89年度電信線路發包工程之配標作業，
    並要脅在場廠商必須接受配標，且須於得標後4 日內交付工
    程總金額百分之4 配標金充作保護費，並聲稱日後會另行派
    人至各公司通知受分配之工程標案名稱及投標金額，各廠商
    務須依指定之工程標案配合投標，不得任意參與其他工程投
    標，亦不可報警，否則後果自負等情，分據與會廠商即證人
    蔡榮科（天力公司負責人）、吳錫標（長欣利公司負責人）
    、謝鴻鈞（長欣利公司之下包廠商）於高雄市調查處及原審
    法院審理中證述綦詳（市調卷第15、16頁、第70頁反面、第
    71 頁 、88年度偵字第19244 號卷第10頁、原審卷第174 頁
    ）。另證人即參與取會之陳智海、林增益、廖添富、王銘煌
    等人，亦均證稱當日見丁○○帶白髮男子（即甲○○）等3
    、4 人（或4 、5 人）到場，與在場廠商談話，事後聽廠商
    表示，丁○○等人是前來要脅廠商配合配標及索取百分之4
    保護費之事等語（市調卷第35、36、61、77、78頁）。被告
    丁○○及甲○○均坦承有參予當日之中區電信廠商聚會，被
    告丁○○並指稱「當天尤耀奇是幫甲○○開車，另外1 位我
    不知道誰」等語（原審卷第138 頁）。參以上開廠商蔡榮科
    等人之陳述，或稱3 、4 人，或稱4 、5 人觀之，已可認定
    被告丁○○所供其與甲○○、尤耀奇及一不知姓名成年男子
    。公訴人認定該另一不知姓名者為戊○○，尚無證據可佐。
　(二)被告丁○○曾於83年3 月至85年6 月間，因操控「南區電信
  　聯誼會」，暴力圍標中華電信南區分公司電信線路發包工程
    ，經原審法院於87年間以違反公平交易法及恐嚇取財罪名，
    判處有期徒刑4 年，後於88年3 月31日經本院駁回上訴確定
    （現在監服刑中），其間因另犯槍砲彈藥刀械管制條例之罪
　　，經法院判處有期徒刑2 年8 月確定，而入監執行，於87年
　  12月1 日假釋出獄等事實，有原審法院85年度訴字第2784號
    、本院87年度上易字第2475號刑事判決及臺灣高等法院被告
    全國前案紀錄表等附卷可稽（原審卷第427-453 頁、本院一
    卷第56-62 頁）。被告丁○○上開暴力圍標中華電信南區分
    公司之工程期間，擔任四海幫中常委，為其所供承，並據甲○○證實（88年度偵字第19869 號卷第21頁）。上開被告丁○○違反公平交易法及恐嚇取財案件（85年度訴字第2784號
    、87年度上易字第2475號），本案之廠商蔡榮科亦為該案之
    被告（同為被害人），有該判決足憑。被告丁○○與甲○○
    、尤耀奇參加上開「金麗都理容KTV 」聚會，表明介入中華
    電信中區分公司88、89年度電信工程配標作業，要脅中區電
    信廠商必須接受配標交付配標金，否則後果自負等情，除在
    場之蔡榮科等人感受威脅外，其他中區電信廠商同業間，因
    而相傳知悉有黑道份子欲介入中區○○○路工程發包之配標
    ，收取配標金等情，因而人人自危，心生畏怖，自足認定。
    是被告丁○○係恃其先前之黑道背景之威勢，迫使中區廠商
    配合圍標，從中取得不法所有之配標金甚明。至被告丁○○
    指稱其於上開入獄服刑後，即已退出竹聯幫云云，並不影響
    其恃其先前黑道背景之威勢，結夥威脅廠商圍標之事實。
　(三)被告丁○○於88年4 月間某日，指派「金川」男子至嘉義縣
　  民雄鄉雙福村37號瑞祥公司，向負責人黃旺根之妻陳美香表
    示88年度中華電信公司南區分公司積點工程招標，要照往例
    配標，該公司被分配之標案名稱為「嘉義營運處東西區併案
    積點工程」、「佳里營運處線併案積點工程」、「金門營運
    處併案積點工程」，要求該公司配合投標。黃旺根未接受上
    述配標，於88年5 月間，自行標得「嘉義營運處東、西區併
    案積點工程」（工程名稱：嘉義營運處線路中心(1)(2)89年度
    第1 期電信線路併案積點發包工程，代號CF301F9CB 、CF30
    2F9CB）、「嘉義營運處東、西區裝移機積點工程」（工程
　  名稱：嘉義營運處線路中心(1)(2)89年度第1 期用戶電話裝移
    機積點發包工程，代號CM301895C 、CF302F9CB）共4案。數
    日後，自稱「曾朝明」之人即打電話至瑞祥公司，要求繳交
    配標金，黃妻予以敷衍，88年6 月9 日，甲○○復電洽黃旺
    根（行動電話000000000 號）索取該4 案工程之配標金200
    萬元，再交由丁○○接聽，丁○○於電話中一再要脅黃旺根
    付款，經黃旺根討價至50萬元，黃旺根被迫應允。事後甲○○再與黃旺根約定於88年6 月17日交付50萬元，當日上午12
    時許，甲○○率同魏海濤至瑞祥公司取款，黃旺根即支付現
    金25萬元及面額25萬元之支票1 張（由土地銀行民雄分行黃
    旺根帳戶開出）與甲○○等情，為證人即被害人黃旺根於高
    雄市調查處及原審具結證實（88年度偵字第19244 號卷第41
    -45 頁，原審卷第260 、261 頁），並有丁○○、甲○○上
    開向黃旺根索取「配標金」之通聯紀錄及瑞祥公司標取上開
    工程之相關資料附卷可佐（市調卷第83-85 頁、原審卷第30
    3-35 3頁）。被告甲○○取得上開現款及支票後，即交與被
    告丁○○，丁○○將其中現款15萬元交給甲○○取得，餘款
    留為己用，支票即交其女友蘇湘惠在其中興銀行高雄分行00
    00000000號帳戶提示兌現等情，分據被告丁○○、甲○○所
    陳明，並有蘇湘惠之帳戶交易紀錄在卷足憑（88年度偵字第
    1924 4號卷第78頁、88年度偵字第19869 號卷第87頁反面、
    市調卷第113-115 頁）。被告丁○○就其欲向黃旺根收取總
    工程款百分之4 「配標金」（約200 萬元），嗣經討價降為
    50萬元，並委由甲○○前往收取之情事，亦供承不諱（88年
    度偵字第19244 號卷第77頁反面、第78頁），並為被告甲○○所是認。就被告丁○○向黃旺根取得50萬元，將其中15萬
    元交給被告甲○○等7 人朋分一節觀之，自足認被告丁○○
    與被告甲○○等7 人（包括尤耀奇）間有犯意聯絡，參予行
    為分擔者，為共同正犯，未參予行為者，為同謀共同正犯。
　(四)附表編號2 至15所載，被告甲○○分別率同被告乙○○、尤
　　耀奇、戊○○、己○○、魏海濤及丙○○等人，自88年4 月
　  間某日起至同年8 月6 日止，連續對附表編號2 至15所載之
    天力公司、吉宏公司、奇力公司、開元公司、斗六公司、長
    永公司、新益公司、華勤公司、林乙公司、聖益公司、仟力
    公司、中台公司、台盟公司、長欣利公司等14家中區電信廠
    商，各以附表所載之脅迫、恐嚇行為，迫使各該廠商配合渠
    等對中華電信公司中區分公司電信發包工程之「配標」作業
    ，限制各廠商可得參加之投標區域及工程名稱，並於廠商自
    行標得工程或依受分配工程得標後，進而恐嚇強索「配標金
    」，致上開天力公司等14家廠商負責人心生畏懼，交付金錢
    止息騷擾，或不為其他工程投標，或違反其本意投標，或支
    付部分「配標金」或藉故拖延未給付等事實，迭據證人（即
    各被害公司之負責人）蔡榮科、林宏舟、黃麗玉、陳溪潭、
    陳常吉、張永松、丁聰海、林增益、陳亨全、李振都、廖添
    富、王銘煌、毛子豐、吳錫標等人於高雄市調查處、原審法
    院審理時證述歷歷，並指認各該次行為人之被告等人無訛（
    詳如附表所載），復據參予見聞之各該次行為之證人證實（
    人證、物證，詳如附表所載）。被告甲○○、乙○○、己○○、魏海濤等人，於檢、調偵查期間，亦各坦承相關案情（
    如附表所載各被告之筆錄）。被告甲○○就其出面向中區廠
    商配標之事實，仍供承不諱，並供稱乙○○、己○○、魏海
    濤、戊○○、丙○○及尤耀奇等人均有參予（原審卷第49頁
    ）。另被告戊○○、乙○○、魏海濤及尤耀奇於原審法院審
    理時，亦均坦認為被告甲○○開車或在場助勢等情（原審卷
    第48頁反面、第85頁反面、第86頁）。
　(五)被告甲○○於高雄市調查處供稱：「丁○○於88年初，向我
  　提及有意協調中華電信公司所發包之電信線路工程承包商圍
    標牟利，我當時未置可否，直到88年4 月間，因收入不好，
    才答應丁○○協調圍標事宜，我於88年4 月間，與丁○○前
    往金麗都KTV ，認識電信廠商忠明、天力、華勤、中台等公
    司負責人，丁○○事後就請我為他出面協調配標的工作」、
    「我嗣後依據丁○○提供之線路工程名稱、金額、開標日等
    資料，出面向中部廠商協調，得標廠商則須繳交工程款百分
    之4 做為服務費」（88年度偵字第19869 號卷第17頁反面、
    第18頁）、「我向長欣利公司收取184 萬元（60萬元我親自
    收取，124 萬元由尤耀奇及張云亭收取），向開元公司之下
    包奇力公司收取70萬元，向聖益公司收取30萬元，向長永公
    司收取23萬元，向瑞祥公司收取50萬元」、「該等工程服務
    費，係由我、丁○○、乙○○、尤耀奇、張云亭（即戊○○
    ）、己○○各分百分之10，魏海濤、丙○○各百分之5 ，餘
    3 成充作公司基金，我於每次收款後即以現金發給個（各）
    人，至於向瑞祥公司收取的50萬元，因屬南區電信公司轄區
    ，所以全數交丁○○，丁○○則給我15萬元吃紅」、「我們
    沒有組織，一般均由我出面和廠商協調，每次我出面時，則
    會輪流邀集數人陪同。」（88年度偵字第19244 號卷第81、
    82 頁）等 語，並坦承於88年4 月間，有帶戊○○、己○○
    、尤耀奇至天力公司配標，88年4 、5 月間，帶同丙○○、
    魏海濤至吉宏公司配標，88年5 月初與乙○○、戊○○至開
    元公司配標等事實（88年度偵字第19869 號卷第87頁反面、
    第88頁）。由上可見，被告丁○○於上開「金麗都理容KTV
    」聚會向廠商聲明主導配標之意後，旋即指派甲○○分別率
    同乙○○、尤耀奇、魏海濤、己○○、戊○○、丙○○等人
    進行配標及強索「配標金」事宜。
　(六)被告魏海濤於高雄市調查處供稱：甲○○向我提議他在中部
　  有一些工程要承攬，要幫手，經我同意後，就以兼差性質，
    偶而陪甲○○南下台中，為他開車及拜訪廠商，協調一些公
    共工程投標承攬事宜，我曾陪同甲○○南下台中找過長欣利
    、吉宏、台盟及天力等廠商，開始找廠商的目的我不清楚，
    都是由甲○○出面要脅廠商照他的指示進行投標，並要廠商
    在得標後繳交百分之4 得標工程款，我記得在88年4 月間至
    6 月止，我陪同甲○○南下台中地區約7 、8 次，當時我負
    責開車及在場而已」、「我知道丙○○（綽號小六）、戊○○、尤耀奇（綽號阿奇）、乙○○（綽號阿華）、己○○（
    綽號黑仔）等5 人有參與，至於主使者我知道是綽號「柳雲
    」（即丁○○）的男子。」等語（88年度偵字第19244 號卷
    第89、90頁），於同日移送檢察官偵訊時亦坦承參予以暴力
    脅迫廠商勒索保護費之情事，並供稱其參予之時間是88年4
    月至6 月間，參予之人有丁○○、甲○○、尤耀奇、乙○○
    、戊○○、丙○○及己○○等人（同上偵查卷第101 頁反面
    ）。是又足認被告甲○○、乙○○、戊○○、丙○○、己○○及尤耀奇等人，於附表所為之施脅迫配標及恐嚇取財之犯
    罪事實，彼此間互有犯意聯絡及行為分擔，主謀者即為被告
    丁○○。
　(七)另被告己○○於高雄市調查處供稱：丁○○於88年5 月間搭
　  乘我所駕駛之漁船而認識，甲○○是丁○○介紹我認識的，
    丁○○告訴我他在台中地區有一些公共工程要承攬，需要幫
    手，經我同意後，他便要我到台中市○○路與英才路口某棟
    公寓找一位綽號「小白」（即甲○○）之男子，甲○○就告
    訴我該做什麼，之後我便於88年6 月間，依照丁○○之指示
    ，前往上述地點找甲○○，甲○○當時告訴我，我只須在他
    外出與人談事情時，隨同前往，在一旁助勢即可，後來經過
    幾次隨同甲○○等人到中部地區幾家電信廠商後，我才了解
    甲○○等人係介入工程圍標，並向廠商索取百分之4 工程款
    」、「平時要去找廠商時，我們1 次大約有3 、4 人出去，
    有時候會較多人，大部分都由甲○○帶隊，乙○○、尢耀奇
    開車，大都由甲○○及乙○○出面談。」、「我們平日都在
    中港路與英才路附近甲○○之公寓吃、住，費用由乙○○負
    責，經費來源就是前述向廠商收來的（即所謂之配標金），
    乙○○、尤耀奇是甲○○的心腹，每次出勤時，都是他們其
    中1 人開車，另戊○○也曾負責向廠商催收服務費（即所謂
    配標金）之工作，魏海濤、丙○○及我則負責助勢及把風工
    作」等語（88年度偵字第20301 號卷第47-49 頁）。是益證
    被告丁○○就附表所載犯行，雖大多未親自實施，然其乃居
    於主謀角色，其與被告甲○○、乙○○、魏海濤、己○○、
    戊○○、丙○○及尤耀奇等人，確有合謀而推由該7 人實施
    犯罪之共同犯意聯絡無疑（按被告丁○○於本案發生期間，
    剛自監獄假釋出獄，又因於83年至85年間之暴力圍標工程案
    件遭法院判處罪刑確定，認為不便親自出面處理違法配標事
    宜，故先透過中區廠商聚會場合，率甲○○等人表明其欲主
    導中區電信工程配標之決意，並介紹甲○○與到場廠商認識
    ，向廠商暗示爾後由甲○○代表其出面聯絡配標及收取配標
    金等事宜）。至其餘被告分擔實施之內容，被告甲○○代表
    丁○○出面執行整個圍標案之帶頭者，被告乙○○擔任總務
    、聯絡、駕駛、協助執行配標、在場助勢等工作，被告戊○○參予催收「配標金」及在場助勢，被告己○○負責執行配
    標工作兼在場助勢、警戒，被告魏海濤及丙○○2 人夥同到
    場助勢、警戒，另尤耀奇則擔任駕駛及協助執行配標等事宜
    ，均甚為明確。
　(八)證人即被害人黃旺根、蔡榮科、黃麗玉、陳溪潭、陳常吉、
　  張永松、丁聰海、陳亨全、李振都、毛子豐、吳錫標等11人
    ，於高雄市調查處之證言，雖均屬審判外之陳述，但黃旺根
    等11人，均於原審法院審理時，具結後為一致之陳述，是彼
    等於高雄市調查處之證言，自均可採為證據。另證人即被害
    人林宏舟、林增益及證人謝鴻鈞於高雄市調查處調查中所為
    之陳述，雖與審判中之證言不符，惟參以上開事證及於案發
    之初，較不受外界他人之影響，認為其先前之陳述，具有較
    為真實可信之特別狀況，且為證明犯罪事實存否所必要，依
    刑事訴訟法第159 條之2 規定，亦得採為證據。又證人即被
    害人蔡榮科、丁聰海、陳常吉於本院審理中，為與先前不盡
    一致之陳述，但蔡榮科、丁聰海及陳常吉於原審之證言，均
    經具結，是可認定蔡榮科等3 人於本院所為之陳述，係迴護
    被告等之詞，不能採信。另證人即被害人廖添富、王銘煌及
    證人洪清海於高雄市調查處所為之證言，雖屬審判外之陳述
    ，然在92年1 月14日刑事訴訟法修正施行前，已經原審法院
    依法定程序調查，依刑事訴訟法施行法第7 條之3 但書之規
    定，自亦得採為證據。
　(九)本院審理中，被告等相互間，交互詰問結果：被告甲○○證
　  稱：「魏海濤僅負責開車，未參予與廠商洽談投標之事」、
    「未派魏海濤、乙○○、尤耀奇去陳常吉公司」、「未派魏
    海濤、乙○○、己○○去長永公司」、「在金麗都理容KTV
    ，丁○○僅介紹與蔡榮科認識，未表示嗣後由伊去找蔡榮科
    ，亦未交代處理配標之事宜」、「丙○○未參予配標之事」
    ；被告乙○○證稱：「伊未與魏海濤去找過廠商」；被告己○○證稱：「伊未與魏海濤去過長永公司」、「案發之前不
    認識丁○○」；被告丙○○證稱：「伊未與魏海濤去過吉宏
    公司」；被告魏海濤證稱：「案發之前不認識丁○○」、「
    丙○○未參予配標之事」等情，核與渠等於司法警察（官）
    調查中所為上開陳述（詳如前述）不符，且與上開事證不符
    ，顯屬事後相互迴護之詞，尚非真實可採。自以渠等先前之
    陳述具有較可信之情形，且為證明犯罪事實存否所必要者，
    依刑事訴訟法第159 條之2 規定，渠等在司法警察（官）調
    查中所為之陳述均有證據能力並可採信。
　(十)又查，高雄市調查處之「中、南電信圍標案專案監聽報告表
　  」所載，雖無被告甲○○以電話恐嚇林宏舟之對話內容，惟
    林宏舟在得標工程之前，被告甲○○即曾至吉宏公司，向林
    宏舟表明需依其等之配標，得標後要繳交百分之4 「配標金
    」，嗣吉宏公司自行得標工程後，被告甲○○又偕同數名成
    員至吉宏公司，向林宏舟表示自行得標工程亦應交付「配標
    金」，並警告不得再投標其他工程，林宏舟未予理會，又再
    自行得標工程，被告甲○○除向林宏舟強索「配標金」外，
    並向林宏舟威嚇稱「搶標這麼多工程，賺得到花得到嗎」，
    並要林宏舟轉告其他股東「要小心一點」，其後吉宏公司之
    南投工地大門即遭人噴漆等情，為證人林宏舟於高雄市調查
    處調查時所證實（88年度偵字第19244 號卷第22、23頁），
    是被告甲○○之率同夥恐嚇、威脅林宏舟遵守配標、繳交「
    配標金」，已甚明確，又有上開事證可佐。上開監聽報告之
    未錄到被告甲○○之恐嚇內容，並不影響被告等之犯行。至
    林宏舟於高雄市調查處曾言及被告甲○○曾以電話對之警告
    威脅云云，固與監聽報告未盡相符，但不能以之謂林宏舟以
    外之陳述不實。
　(十一)綜上所敘，本案事證已臻明確，被告等所辯，顯係卸責之詞
  　，殊無足採，犯行均足認定。
三、核被告丁○○、甲○○、乙○○、魏海濤、己○○、戊○○
    、丙○○等所為，均有犯附表「所犯法條」欄列載之政府採
    購法第87條第1 項、第6 項之意圖使廠商不為投標或違反其
    本意投標而施脅迫罪之既遂、未遂罪及刑法第346 條第1 項
    、第3 項之恐嚇取財之既遂、未遂罪。附表「行為人欄」所
    列載之被告等人，就各該欄項內所記載之犯罪事實，互有犯
    意聯絡及行為分擔，均為共同正犯。被告丁○○除附表編號
    1 之犯罪部分為共同正犯外就附表編號2 至15所示之犯罪事
    實，暨未參予各該次行為之被告等人就各該次部分之犯罪事
    實，為同謀共同正犯。被告等所犯意圖使廠商不為投標或違
    反其本意投標而施脅迫及恐嚇取財之多項行為，均時間緊接
    ，各犯同一之罪名，顯係基於概括犯意為之，均為連續犯，
    應依刑法第56條規定，分別論以連續意圖使廠商違反其本意
    投標而施脅迫既遂1 罪及連續恐嚇取財既遂1 罪，並均加重
    其刑。被告等所犯上開2 罪間，有方法結果之牽連關係，應
    依刑法第55條規定從一重之意圖使廠商違反本意投標而施脅
    迫罪處斷。至公訴意旨併論列刑法第304 條第1 項罪名部分
    ，因政府採購法第87條第1 項之罪名，已含有脅迫之構成要
    件，2 者應為法規競合，故不另論刑法第304 條之罪。又查
    ，被告丙○○有如事實欄所載之犯罪前科，於85年4 月23日
    受有期徒刑之執行完畢，此有臺灣高等法院被告全國前案紀
    錄表可稽，茲於執行完畢後，5 年內再犯有期徒刑之上開罪
    名，為累犯，應依刑法第47條規定加重其刑，並予遞加重之
    。至被告丁○○指稱：中華電信公司已於94年8 月12日改為
    民營公司，本案不應再以政府採購法論，應改以公平交易法
    量刑等情。惟中華電信公司之改為民營係屬事實之變更，並
    非法律之變更，自無刑法第2 條第2 項但書規定之適用，併
    予敘明。
四、原審論處被告等罪刑，固無不合，惟查，(一)附表編號2 至15
    所載之犯罪事實，未參予行為之被告，仍為同謀共同正犯，
    原判決未予認定；(二)被告丁○○就附表編號2 至15部分，為
    同謀共同正犯，原判決認定為附表編號1 至14部分為同謀共
    同正犯；(三)附表編號4 之被害人黃麗玉並未給付50萬元，為
    黃麗玉於高雄市調查處陳明（88年度偵字第20301 號卷第11
    頁反面），其於原審所稱「可能有給他們，因為時間太久我
    忘記了」（原審卷第171 頁），不能據以確認其有給付50萬
    元，原判決認定已有給付；(四)附表編號6 之被害人陳常吉於
    高雄市調查處供稱其得標後，四海幫份子未來索取配標金（
    同上偵查卷第19頁），其後於原審所稱「我給他錢，多少已
    經忘掉，大概是總工程款的百分之3 」云云（原審卷第230
    頁），亦屬不確定之詞，應以案發之初記憶較新時所為供述
    為可採，是該次之恐嚇取財為未遂，原判決以既遂論處；均
    有未洽。被告等上訴意旨執前詞指摘原判決不當，雖均無理
    由，但原判決既有可議，自應將之撤銷改判。爰審酌被告等
    圖謀不勞而獲，以非法手段脅迫廠商接受配標，恐嚇強索金
    錢，惡性不輕，且使中華電信公司工程發包投標程序盡失公
    平、公正，被告丁○○前已有以暴力圍標工程犯行，復犯相
    同之罪，本案位居主謀，被告甲○○率眾出面執行，犯罪情
    節較其他被告為重，其餘被告參與附表所載之行為次數、分
    擔實施之行為等一切情狀，分別量處如主文所示之刑。
五、公訴意旨另以：被告丁○○為圍標中華電信中區分公司電信
    工程，乃於88年3 、4 月間成立以犯罪為宗旨之犯罪組織，
    對外使用「四海幫」名義．指派被告甲○○率乙○○、尤耀
    奇、戊○○、己○○、魏海濤及丙○○等人，自88年4 月間
    起，就中華電信公司中區及南區分公司電信發包工程，連續
    對附表所載之瑞祥、天力、吉宏、開元、奇力、斗六、長永
    、新益、華勤、林乙、聖益、仟力、中台、台盟、長欣利等
    15家電信廠商，以恐嚇、脅迫、控制行動等暴力手段，限制
    投標區域及工程名稱等上情，認被告丁○○另涉有犯罪組織
    防治條例第3 條第1 項前段（起訴書誤載為第2 項前段）發
    起、主持、操縱或指揮犯罪組織罪；另被告甲○○、乙○○
    、尤耀奇、戊○○、己○○、魏海濤及丙○○等6 人則涉犯
    同條項後段之參加犯罪組織罪，且此部分罪嫌與前揭論罪科
    刑部分有牽連犯之裁判上一罪關係。
（一）按犯罪組織防治條例所稱之犯罪組織，係指3 人以上，有
      內部管理結構，以犯罪為宗旨，或其成員從事犯罪活動具
      有集團性、常習性、及脅迫性或暴力性之組織而言，此觀
      該條例第2 條之規定甚明。所謂「內部管理結構」係指犯
      罪組織內部具有指揮與服從之從屬層級管理特性，以別於
      共犯、結夥犯組織。亦即組織犯罪團體內部必須有上、下
      從屬之指揮控制結構，與一般共犯或結夥犯內部間僅俱之
      平行關係不同。
（二）公訴人認被告等人涉有右揭犯罪組織防治條例之罪嫌，係
      以被告丁○○前於83年3 月至85年6 月間，因操控「南區
      電聯誼會」，以暴力圍標中華電信南區公司電信工程當時
      ，曾任四海幫中常委，而被告甲○○等人向部分廠商恐嚇
      、脅迫接受渠等分配中華電信公司中區電信發包工程配標
      時，復曾自稱為四海幫份子等情為論據。然訊據被告丁○○、甲○○、乙○○、尤耀奇、戊○○、己○○、魏海濤
      及丙○○等人均堅詞否認有此部分犯行，被告丁○○辯稱
      ：伊自86年7 月間因違反槍彈藥刀械管制條例案件為警查
      獲後，因先後遭移送感訓及入監服刑，早已脫離四海幫，
      亦未指派甲○○等人對附表編號2 至15家暴力圍標工程等
      語；另被告甲○○、乙○○、尤耀奇、戊○○、己○○、
      魏海濤及丙○○等人則均否認有加入四海幫參與犯罪組織
      之情。
（三）經查，負責向被害廠商進行配標事宜之被告甲○○於88年
      8 月17日市調處應訊時即明確供稱：我們沒有組織，一般
      均由我出面和廠商協調，每次我出面時則會輪流邀集數人
      陪同等語，且其初於同月6 日查獲當日即供述：88年初，
      丁○○向我提及有意協調中華電信公司所發包之電信線路
      工程承包商圍標牟利，當時我未置可否，直到88年4 月間
      ，因無業，收入微薄，才答應丁○○出面邀集廠商協調圍
      標事宜等情，參核其餘同案被告就渠等參與原因及過程，
      其中被告魏海濤於同日市調處供稱：甲○○向我表示他在
      中部有一些工程要承攬，要幫手，經我同意後，就以兼差
      性質，偶而陪甲○○南下台中，為他開車及拜訪廠商，協
      調一些公共工程投標承攬事宜等語，魏海濤當日被移送檢
      察官複訊時並陳明其非四海幫成員，另被告乙○○於88年
      8 月6 日市調處則陳稱：我自88年5 月底起任職星宇公司
      ，負責接聽電話、開車兼任董事長秘書及文書處理業務，
      星宇公司董事長及負責人為甲○○，該公司員工尚有尤耀
      奇及綽號「小寶」（即魏海濤）、「小六」（即戊○○）
      等人，丁○○是於88年5 月中旬在台北市○○路欣葉餐廳
      始認識等語，及被告己○○初於88年8 月18日市調處應訊
      亦供稱：丁○○係於88年5 月間搭乘我所駕駛之漁船而認
      識。甲○○為丁○○介紹認識的。丁○○告知我說他在台
      中地區有一些公共工程要承攬，需要幫手，經我同意後，
      他便要我到台中市○○路與英才路口某楝公寓找1 位綽號
      「小白」之甲○○，之後我便於88年6 月間，前往上述地
      點找甲○○，甲○○當時告訴我，我只須在他外出與人談
      事情時，隨同前往，在一旁助勢即可。後來經過幾次隨同
      甲○○等人到中部地區找幾家電信廠商後，我才了解甲○○等人係介入工程圍標等情節，有被告甲○○、魏海濤、
      乙○○、己○○等人之調查、偵訊筆錄可憑，足認被告甲○○乃係為謀取不法利益，始應允為丁○○出面向中部電
      信廠商進行配標事宜，期間，或隨機由當時公司職員開車
      同往（如乙○○、戊○○、尤耀奇、魏海濤），偶而則夥
      同友人（魏海濤）協助處理，或由丁○○提供人手幫忙處
      理（如己○○），渠等之間是否有上下組織層級指揮服從
      管理特性，必須絕對服從丁○○或甲○○之指令而不得任
      意違抗之情形，洵有疑問，尚難以主謀者丁○○曾為四海
      幫成員背景，即認被告等人有組成有別於一般共犯或結夥
      關係之犯罪組織團體。再者，被告甲○○、乙○○、尤耀
      奇、魏海濤、己○○、戊○○、丙○○等人向廠商脅迫、
      恐嚇接受配標及強索配標金時，雖據部分被害廠商（如長
      永公司負責人張永松）陳稱渠等自稱為四海幫份子等語，
      然此應係被告等人挾幫派分子之名恫嚇廠商就範配合，亦
      不足以證明被告等人內部間具有指揮與服從之層級管理關
      係，公訴人就此部分犯行復未補強其他證據證明，本院又
      查無其他積極證據足資證明被告等人確有違反組織犯罪防
      治條例第3 條第1 項前段、後段之犯行，此部分被訴犯行
      ，本應為無罪諭知，茲公訴人認與前揭論罪科刑部分有牽
      連犯之裁判上一罪關係，故不另為無罪諭知。
據上論斷，應依刑事訴訟法第369 條第1 項前段、第364 條、第
299 條第1 項前段，政府採購法第87條第1 項、刑法第11條前段
、第28條、第56條、第346 條第1 項、第55條、第47 條 ，罰金
罰鍰提高標準條例第1 條前段，判決如主文。
本案經檢察官陳宗吟到庭執行職務。
中　　華　　民　　國　　94　　年　　10　　月　　7 　　日
                  刑事第八庭    審判長法  官　惠光霞
                                      法  官  蔡國卿
                                      法  官  洪慶鐘
以上正本證明與原本無異。
如不服本判決應於收受本判決後10日內向本院提出上訴書狀，其
未敘述上訴理由者，並得於提起上訴後10日內向本院補提理由書
狀（均須按他造當事人之人數附繕本）「切勿逕送上級法院」。
中　　華　　民　　國　　94　　年　　10　　月　　11　　日
　　　　　　　　　　　　　　　　　　　書記官　呂素珍
附錄本件判決論罪科刑法條：
政府採購法第87條第1項
意圖使廠商不為投標、違反其本意投標，或使得標廠商放棄得標
、得標後轉包或分包，而施強暴、脅迫、藥劑或催眠術者，處1
年以上7 年以下有期徒刑，得併科新臺幣300 萬元以下罰金。
中華民國刑法第346條第1項
意圖為自己或第3 人不法之所有，以恐嚇使人將本人或第3 人之
物交付者，處6 月以上5 年以下有期徒刑，得併科1,000 元以下
罰金。
附表：
┌──┬─────┬────┬──────────────────┬────────┬────┐
│編號│行為人    │被害公司│犯       罪       事          實    │證         據   │所犯法條│
├──┼─────┼────┼──────────────────┼────────┼────┤
│1   │丁○○    │瑞祥公司│1.88年4月間，丁○○指派「金川」男子 │1、丁○○88.8.1 │政府採購│
│    │甲○○    │負責人黃│  至嘉義縣民雄鄉雙福村37號瑞祥公司，│   、88.9.27高雄│法第87條│
│    │魏海濤    │旺根    │  向實際負責人黃旺根之妻陳美香表示該│   市調處及原審 │第6 項、│
│    │綽號「金川│        │  公司被分配之標案名稱為「嘉義營運處│   供述         │第1 項（│
│    │」男子    │        │  東西區併案積點工程」、「佳里營運處│2、甲○○88.8.6 │未遂）及│
│    │          │        │  線併案積點工程」、「金門營運處併案│   、88.8.17、88│刑法第  │
│    │          │        │  積點工程」。                      │   .9.27高雄市調│346 條第│
│    │          │        │2.黃旺根未接受前述配標，於88年5 月間│   處及原審供述 │1 項    │
│    │          │        │  自行標得「嘉義營運處東、西區併案積│3、魏海濤88.8.17│        │
│    │          │        │  點工程」、「嘉義營運處東、西區裝移│   高雄市調處、 │        │
│    │          │        │  機積點工程」共4 案。數日後，甲○○│   偵查中及原審 │        │
│    │          │        │  以「曾朝明」名義至電瑞祥公司，要求│   供述         │        │
│    │          │        │  繳交配標金，黃妻予以敷衍，88年6 月│4、黃旺根88.6.1 │        │
│    │          │        │  9 日，甲○○復電洽黃旺根(行動電話 │    6、88.7.7、8│        │
│    │          │        │  000000000)索取該4 案工程之配標金20│    8.7.17高雄市│        │
│    │          │        │  0 萬元，再交由丁○○接聽，經黃旺根│    調處及原審90│        │
│    │          │        │  於電話中減價至50萬元。            │    .6.18、90.9.│        │
│    │          │        │3.事後甲○○再與黃旺根約定於88年6 月│    17證詞      │        │
│    │          │        │  17日交付50萬元，該日12時餘，甲○○│5、黃旺根與柳嗣 │        │
│    │          │        │  率魏海濤至瑞祥公司取款，黃旺根支付│   天、甲○○88 │        │
│    │          │        │  現金25萬元及面額25萬之支票1 張（由│   年6月9日監聽 │        │
│    │          │        │  土地銀行民雄分行黃旺根帳戶開出），│   內容         │        │
│    │          │        │  丁○○嗣將該張支票交由不知情之女友│6、蘇湘惠88.8.11│        │
│    │          │        │  蘇湘惠以其所有之中興銀行高雄分行  │   高雄市調處證 │        │
│    │          │        │  0000000000號帳戶提示兌現。丁○○將│   詞           │        │
│    │          │        │  其中15萬元分予甲○○，餘款由丁○○│7、蘇湘惠中興銀 │        │
│    │          │        │  取得。                            │   行高雄分行012│        │
│    │          │        │                                    │   00000000帳戶 │        │
│    │          │        │                                    │   兌現黃旺根25 │        │
│    │          │        │                                    │   萬元支票交易 │        │
│    │          │        │                                    │   紀錄         │        │
│    │          │        │                                    │8、工程投標相關 │        │
│    │          │        │                                    │   資料。       │        │
│    │          │        │                                    │                │        │
│    │          │        │                                    │                │        │
├──┼─────┼────┼──────────────────┼────────┼────┤
│2   │甲○○    │天力公司│1.嘉義市○○街139 號天力公司負責人蔡│1、甲○○88.8.6 │政府採購│
│    │乙○○    │負責人蔡│  榮科於88年4 月間參加中部電信廠商在│   、88.8.17、88│法第87條│
│    │尤耀奇    │榮科    │  「金麗都理容KTV 」聚會，與丁○○等│   .9.27高雄市調│第1項   │
│    │魏海濤    │        │  人見面後數日，丁○○即指示甲○○率│   處及原審供述 │        │
│    │己○○    │        │  戊○○、己○○、尤耀奇等人至天力公│2、乙○○88.8.6 │        │
│    │戊○○    │        │  司，向蔡榮科表示該公司要脅僅能投標│   高雄市調處及 │        │
│    │丙○○    │        │  「雲林縣北港處轄區89年度電信線路工│   原審供述     │        │
│    │          │        │  程」，不得投標其他工程，並於5 月間│3、尤耀奇88.8.6 │        │
│    │          │        │  續再通知1 次，蔡榮科被迫配合。    │   高雄市調處及 │        │
│    │          │        │2.另天力公司自83年起至88年間，均曾參│   原審供述     │        │
│    │          │        │  與投標中華電信中區分公司發包之「虎│4、魏海濤88.8.17│        │
│    │          │        │  尾處」、「斗六處」等工程，並多數順│   高雄市調處、 │        │
│    │          │        │  利得標。88年6 月29日下午4 、5 時，│   偵查中及原審 │        │
│    │          │        │  甲○○率己○○、魏海濤、尤耀奇等人│   供述         │        │
│    │          │        │  至天力公司，以受柳雲（丁○○）之命│5、己○○88.8.18│        │
│    │          │        │  ，向該公司出面接待之職員楊利威表示│   高雄市調處供 │        │
│    │          │        │  已將「雲林營運處斗六區89年度零星增│   述           │        │
│    │          │        │  援積點發包工程」及「雲林營運處斗六│6、蔡榮科88.5.19│        │
│    │          │        │  區89年度電信線路綜合積點工程」分配│   、88.7.7、8  │        │
│    │          │        │  予長欣利公司，要脅該公司放棄參與該│   8.7.14、88.8.│        │
│    │          │        │  2 工程之投標（該2 工程即天力公司自│   6、88.8.12 高│        │
│    │          │        │  83年間起均曾參與投標之前揭路段工程│   雄市調處及原 │        │
│    │          │        │  ）。後於翌日（即上開2 工程投標日）│   審90.6.18 證 │        │
│    │          │        │  上午10時許，甲○○再度打電話至天力│   詞           │        │
│    │          │        │  公司向蔡榮科表示上情，並強邀蔡榮科│7、洪清海88.8.12│        │
│    │          │        │  至斗六市○○路507 巷6 號「風野草堂│   高雄市調處證 │        │
│    │          │        │  茶坊」見面，蔡榮科基於安全考量，由│   詞           │        │
│    │          │        │  該公司職員洪清海陪同前往，現場除王│8、吳錫標88.8.9 │        │
│    │          │        │  道明，並有戊○○乙○○、尤耀奇、招│   高雄市調處證 │        │
│    │          │        │  永明、魏海濤、己○○等人在場助勢，│   詞           │        │
│    │          │        │  及長欣利公司負責人吳錫標在場，王道│                │        │
│    │          │        │  明再度向蔡榮科重申不得槍標上開2 工│                │        │
│    │          │        │  程之事，並表示為丁○○授意，脅迫蔡│                │        │
│    │          │        │  榮科應遵照行事，蔡榮科於受脅迫下，│                │        │
│    │          │        │  應允配合。後於中午時分，蔡榮科藉故│                │        │
│    │          │        │  與洪清海先行離開，甲○○唯恐蔡榮科│                │        │
│    │          │        │  前往搶標，另指派尤耀奇、乙○○2 人│                │        │
│    │          │        │  尾隨跟蹤蔡榮科至當日下午3 時，經蔡│                │        │
│    │          │        │  榮科明確表示放棄投標後始行離去。  │                │        │
│    │          │        │                                    │                │        │
│    │          │        │                                    │                │        │
├──┼─────┼────┼──────────────────┼────────┼────┤
│3   │甲○○    │吉宏公司│1.88年5 月3 日，吉宏公司自行標得「89│1、甲○○88.9.27│政府採購│
│    │乙○○    │負責人林│  年度北斗客服中心裝移機用戶設備裝修│   高雄市調處供 │法第87條│
│    │魏海濤    │宏舟    │  積點工程」後，甲○○率乙○○、魏海│   詞           │第6 項、│
│    │丙○○    │        │  濤、丙○○等人至吉宏公司，向該公司│2、魏海濤88.8.17│第1 項及│
│    │          │        │  負責人林宏舟恐嚇繳工程款百分之4 金│   高雄市調處供 │刑法第34│
│    │          │        │  錢，並警告林宏舟不得再投標其他電信│   詞           │6 條第3 │
│    │          │        │  工程，林宏舟以經濟狀況不佳，暫予拖│3、林宏舟88.8.9 │項、第1 │
│    │          │        │  延。                              │   、88.8.12高雄│項      │
│    │          │        │2.後於同月某日，甲○○又率乙○○、魏│   市調處及原審 │        │
│    │          │        │  海濤、丙○○等人至吉宏公司，向林宏│   90.6.18證詞  │        │
│    │          │        │  舟表示，渠等將介入中華電信工程配標│4、吳錫標88.8.9 │        │
│    │          │        │  ，並當場交付「曾朝明」名片（上印呼│   高雄市調處證 │        │
│    │          │        │  叫器號碼0000000000）及載有「吉宏、│   詞           │        │
│    │          │        │  斗六裝移機」字樣之便條各1 張，脅迫│                │        │
│    │          │        │  限制吉宏公司僅能投標中華電信中區分│                │        │
│    │          │        │  公司「斗六營運處89年度裝移機工程」│                │        │
│    │          │        │  ，不得參與投標其他工程，並表示吉宏│                │        │
│    │          │        │  公司應於標得上開工程後1 週內繳交工│                │        │
│    │          │        │  款百分之4配標金。                 │                │        │
│    │          │        │3.林宏舟未予理會，欲另行參與投標「虎│                │        │
│    │          │        │  尾89年度綜併案及零星積點工程」，王│                │        │
│    │          │        │  道明查知後，即於88年6 月21日電告林│                │        │
│    │          │        │  宏舟，表示該工程已配給長欣利公司，│                │        │
│    │          │        │  警告林宏舟若搶標，將給林宏舟好看，│                │        │
│    │          │        │  且後果自行負責等語，脅迫吉宏公司退│                │        │
│    │          │        │  出，林宏舟遂應允於次日開標審查投標│                │        │
│    │          │        │  資格時，以資格不符為由，放棄投標。│                │        │
│    │          │        │  後該工程投標時，吉宏公司果因資料不│                │        │
│    │          │        │  符遭廢標，另參與投標之長欣利公司因│                │        │
│    │          │        │  標價超出底價而流標。              │                │        │
│    │          │        │4.吉宏公司又於88年6 月30日自行標得「│                │        │
│    │          │        │  南投88年第2 期裝移機工程」（工程款│                │        │
│    │          │        │  約900 萬元）。數日後，甲○○再率李│                │        │
│    │          │        │  文華、魏海濤、丙○○等人至吉宏公司│                │        │
│    │          │        │  ，指責林宏舟亂搶標，破壞配標秩序，│                │        │
│    │          │        │  並恐嚇林宏舟搶標仍須交付配標金，林│                │        │
│    │          │        │  宏舟復以無現金為由再予拖延，引起王│                │        │
│    │          │        │  道明不滿，離去前，猶以「搶標那麼多│                │        │
│    │          │        │  工程，賺得到，花得到嗎？」等語恫嚇│                │        │
│    │          │        │  之。之後，甲○○又多次以電話警告林│                │        │
│    │          │        │  宏舟及公司股東要渠等家人小心，並語│                │        │
│    │          │        │  帶威脅，後於七月下旬，吉宏公司南投│                │        │
│    │          │        │  工地遭不明人士噴漆，林宏舟懷疑為王│                │        │
│    │          │        │  道明等人所為，致陷於恐懼中，然並未│                │        │
│    │          │        │  支付取標金。                      │                │        │
├──┼─────┼────┼──────────────────┼────────┼────┤
│4   │甲○○    │奇力公司│1.88年4 月間某日，甲○○率乙○○、蔡│1、甲○○88.8.17│政府採購│
│    │乙○○    │負責人黃│  俊男等人至台中市○○路永和巷21之4 │   高雄市調處供 │法第87條│
│    │己○○    │麗玉    │  號奇力公司，向負責人黃麗玉表示，渠│   詞           │第6 項、│
│    │          │        │  等將介入中華電信工程配標，當場交付│2、黃麗玉88.8.9 │第1 項及│
│    │          │        │  「曾朝明」名片（上印呼叫器號碼0949│   高雄市調處及 │刑法第34│
│    │          │        │  160322）及載有「奇力、89年度北台中│   原審90.6.18  │6 條第1 │
│    │          │        │  裝移機積點工程」字樣便條紙各1 張，│   證詞         │項及同條│
│    │          │        │  脅迫限制奇力公司僅能投標前述工程，│3、開元公司負責 │第3項   │
│    │          │        │  不得參與投標其他工程，並表示奇力公│   人陳溪潭88.8.│        │
│    │          │        │  司應於標得上開工程後1 週內繳交工款│   9高雄市調處及│        │
│    │          │        │  百分之4配標金。                   │   原審90.7.6證 │        │
│    │          │        │2.88年5 月13日，開元公司自行標得「北│   詞           │        │
│    │          │        │  台中營運處服務中心88年用戶裝移機積│4、「曾朝明」名 │        │
│    │          │        │  點工程」後，開元公司轉由由奇力公司│   片及載有「奇 │        │
│    │          │        │  施作，甲○○獲悉後，於88年6 月間率│   力、89年度北 │        │
│    │          │        │  乙○○、己○○等人，至奇力公司向黃│   台中裝移機積 │        │
│    │          │        │  麗玉恐嚇強索70萬元（工程款金額為1,│   點工程」之配 │        │
│    │          │        │  787 萬餘元），黃麗玉因畏懼而如數給│   標字條       │        │
│    │          │        │  付。                              │                │        │
│    │          │        │3.黃麗玉未依照甲○○前揭工程配標，仍│                │        │
│    │          │        │  依奇力公司既定投標計畫自行參與各項│                │        │
│    │          │        │  工程投標，後於88年7 月16日，奇力公│                │        │
│    │          │        │  司標得「北台中營運處服務中心89年設│                │        │
│    │          │        │  備整修積點工程」（金額為1,290 萬元│                │        │
│    │          │        │  ），甲○○於7 月下旬即多次向黃麗玉│                │        │
│    │          │        │  恐嚇強索該公司工程款百分之4 金錢即│                │        │
│    │          │        │  50萬元，黃麗玉畏懼但拖延未給付。  │                │        │
│    │          │        │                                    │                │        │
│    │          │        │                                    │                │        │
├──┼─────┼────┼──────────────────┼────────┼────┤
│5   │甲○○    │開元公司│1.88年5 月初某日，甲○○率乙○○、張│1、甲○○88.8.17│政府採購│
│    │乙○○    │負責人陳│  緯鴻等人3 次至開元公司，向負責人陳│   高雄市調處供 │法第87條│
│    │戊○○    │溪潭    │  溪潭表示，渠等將介入中華電信工程配│   詞           │第6 項、│
│    │          │        │  標，當場交付「曾朝明」名片（上印呼│2、陳溪潭88.8.9 │第1 項及│
│    │          │        │  叫器號碼0000000000代號02）及載有「│   高雄市調處及 │刑法第34│
│    │          │        │  開元公司、北台中線路一線」字樣便條│   原審90.7.6證 │6 條第3 │
│    │          │        │  各1 張，脅迫並限制開元公司僅能投標│   詞           │項、第1 │
│    │          │        │  前述工程，不得參與投標其他工程，並│3、奇力公司負責 │項      │
│    │          │        │  表示應於標得上開工程後1 週內繳交工│   人黃麗玉88.8.│        │
│    │          │        │  款百分之4 配標金。因開元公司本即欲│   9 高雄市調處 │        │
│    │          │        │  投標該工程，故遭陳溪潭拒絕配合。  │   及原審90.6.18│        │
│    │          │        │2.後於88年5 月13日，開元公司自行以1,│   證詞         │        │
│    │          │        │  700 餘萬元標得「北台中營運處服務中│4、「曾朝明」名 │        │
│    │          │        │  心88年用戶裝移機積點工程」，2 、3 │   片及載有「開 │        │
│    │          │        │  日後，甲○○即率乙○○、戊○○等人│   元、北台中線 │        │
│    │          │        │  至開元公司恐嚇強索工程款百分之4 配│   路1線（專案全│        │
│    │          │        │  標金，因陳溪潭告知已將工程轉包予奇│   ）」之配標   │        │
│    │          │        │  力公司施作，甲○○等乃轉向奇力公司│   字條         │        │
│    │          │        │  黃麗玉索取，而未再向開元公司恐嚇得│                │        │
│    │          │        │  財。                              │                │        │
├──┼─────┼────┼──────────────────┼────────┼────┤
│6   │甲○○    │斗六公司│1.88年4 、5 月間某日，甲○○指示尤耀│1、陳常吉88.8.10│政府採購│
│    │乙○○    │負責人陳│  奇、乙○○、魏海濤等3 人至彰化縣和│   高雄市調處及 │法第87條│
│    │尤耀奇    │常吉    │  美竹路506 號斗六公司工地辦公室，向│   原審90.7.6 證│第1 項及│
│    │魏海濤    │        │  該公司負責人陳常吉表示，渠等將介入│    詞          │刑法第34│
│    │          │        │  中華電信工程配標，以其若不照指示辦│2、「曾朝明」名 │6 條第1 │
│    │          │        │  理，性命將不保等語脅迫陳常吉配合，│   片及載有「斗 │項、第3 │
│    │          │        │  並告以得標後需繳交工程款百分之4 配│   六、彰化一線 │項      │
│    │          │        │  標金，至該公司所配得之工程將另行通│   線路」之配標 │        │
│    │          │        │  知等語。                          │   字條         │        │
│    │          │        │2.後於88年5 、6 月間某日，尤耀奇、李│                │        │
│    │          │        │  文華、魏海濤3 人又至斗六公司，留下│                │        │
│    │          │        │  「曾朝明」名片（上印呼叫器號碼0949│                │        │
│    │          │        │  160322代號111）及 載有「斗六、彰一│                │        │
│    │          │        │  線線路」字樣之便條紙各1 張，脅迫並│                │        │
│    │          │        │  限制斗六公司僅投標前述工程。      │                │        │
│    │          │        │3.陳常吉因前述工程利潤低，本無意投標│                │        │
│    │          │        │  ，故於該工程88年6月初第1次開標時未│                │        │
│    │          │        │   參 與投標而致流標，尤耀奇、乙○○│                │        │
│    │          │        │  2 人，即再至斗六公司指責陳常吉為何│                │        │
│    │          │        │  未遵照指示投標，並恐嚇其於第2 次開│                │        │
│    │          │        │  標時必須遵照指示前往投標。陳常吉畏│                │        │
│    │          │        │  懼遂於88年7 月22日以2,466 萬元標得│                │        │
│    │          │        │  該工程。嗣後，尤耀奇、乙○○、魏海│                │        │
│    │          │        │  濤等3人未向陳常吉恐嚇強索配標金。 │                │        │
│    │          │        │                                    │                │        │
│    │          │        │                                    │                │        │
├──┼─────┼────┼──────────────────┼────────┼────┤
│7   │甲○○    │長永公司│1.88年4 月底某日，甲○○指派己○○至│1、甲○○88.8.17│政府採購│
│    │尤耀奇    │負責人張│  彰化縣員林鎮崙雅巷50之1 號長永公司│   高雄市調處供 │法第87條│
│    │魏海濤    │永松    │  工地辦公室，向負責人張永松自稱為四│   詞           │第1 項及│
│    │己○○    │        │  海幫分子，告以四海幫將配標中華電信│2、魏海濤88.8.17│刑法第34│
│    │          │        │  中區○○○○路發包工程，並恐嚇需全│   高雄市調處供 │6 條第1 │
│    │          │        │  力配合，否則將人或公司將有意外，當│   詞           │項      │
│    │          │        │  場並交付「曾朝明」名片（上印呼叫器│3、張永松88.8.11│        │
│    │          │        │  號碼0000000000代號10）及載有「長永│   高雄市調處及 │        │
│    │          │        │  （一）員林12線裝移機（二）員林擴援│   原審90.7.6證 │        │
│    │          │        │  （三）2 線遷移整修工程」字樣便條紙│   詞           │        │
│    │          │        │  各1 張，脅迫並限制長永公司僅能投標│4、「曾朝明」名 │        │
│    │          │        │  前述工程，並再強調不得跨區投標，否│   片           │        │
│    │          │        │  則會有嚴重後果，得標後3 、4 天需繳│                │        │
│    │          │        │  交工程款百分之4 配標金。當日晚間7 │                │        │
│    │          │        │  、8 時許，己○○、尤耀奇、魏海濤等│                │        │
│    │          │        │  復至該公司，在渠等駕駛之廂型車內，│                │        │
│    │          │        │  由己○○再度警告張永松必須依照白天│                │        │
│    │          │        │  所交代之上述配標事項辦理。        │                │        │
│    │          │        │2.張永松畏懼而依指示於88年5 月20日標│                │        │
│    │          │        │  得「員林營運處88年線路積點3 期工程│                │        │
│    │          │        │  」。當日晚間，甲○○旋即在電話中向│                │        │
│    │          │        │  張永松之妻強索配標金23萬元，由張永│                │        │
│    │          │        │  松於翌日依甲○○指定地點如數交付予│                │        │
│    │          │        │  甲○○。                          │                │        │
│    │          │        │                                    │                │        │
├──┼─────┼────┼──────────────────┼────────┼────┤
│8   │甲○○    │新益公司│88年5 、6 、7 月間，甲○○率乙○○、│1、丁聰海88.8.11│政府採購│
│    │乙○○    │負責人丁│尤耀奇等人3 次至新益公司，向負責人丁│    高雄市調處及│法第87條│
│    │尤耀奇    │聰海    │聰海表示，渠等將分配中華電信工程，並│   原審90.7.6證 │第6 項、│
│    │          │        │交付「曾朝明」名片（上印呼叫器號碼09│   詞           │第1項   │
│    │          │        │00000000），脅迫限制新益公司僅能投標│2、「曾朝明」名 │        │
│    │          │        │員林營運處發包之線路工程，並表示不得│   片           │        │
│    │          │        │擅自投標其他工程，否則後果自行負責，│                │        │
│    │          │        │得標後需繳交工程款百分之四配標金。致│                │        │
│    │          │        │丁聰海畏懼而不敢參與任何工程投      │                │        │
│    │          │        │標（未遂）。                        │                │        │
├──┼─────┼────┼──────────────────┼────────┼────┤
│9   │甲○○    │華勤公司│88年4 月間某日，甲○○指派己○○、魏│1、魏海濤88.8.17│政府採購│
│    │魏海濤    │負責人林│海濤等2 人至華勤公司，向負責人林增益│   高雄市調處供 │法第87條│
│    │己○○    │增益    │自稱係四海幫分子，渠等將介入中華電信│   詞           │第1 項及│
│    │          │        │工程配標，要脅林增益應照渠等配標之工│2、己○○88.8.18│刑法第34│
│    │          │        │程進行投標，限制該公司僅只能投標彰化│   高雄市調處供 │6 條第3 │
│    │          │        │營運處及南投營運處埔里局發包之線路工│   述           │項、第1 │
│    │          │        │程，不得投標其他工程，並表示得標後須│3、林增益88.8.12│項      │
│    │          │        │繳交工程款百分之4 配標金，離去時留下│   高雄市調處及 │        │
│    │          │        │「曾朝明」名片。致林增益心生畏懼而不│   原審90.9.17  │        │
│    │          │        │敢違抗，遂依照配標僅參與前述工程，先│   證詞         │        │
│    │          │        │後於88年5 月19日標得「埔里88年度整修│4、「曾朝明」名 │        │
│    │          │        │遷移積點2 期工程」，88年5 月26日標得│   片           │        │
│    │          │        │「埔里區88年度市○○路零星增援積點工│                │        │
│    │          │        │程」（工程款約2,600 萬元），88年7 月│                │        │
│    │          │        │9 日標得「彰化營運處轄區88年度零星增│                │        │
│    │          │        │援積點工程」（工程款約2,100 萬元）後│                │        │
│    │          │        │，甲○○等人即不斷以電話催索配標金，│                │        │
│    │          │        │惟均遭林增益拖延而尚未得財。        │                │        │
├──┼─────┼────┼──────────────────┼────────┼────┤
│10  │甲○○    │林乙公司│1.88年4 、5 月間，甲○○率乙○○、尤│陳亨全88.8.12高 │政府採購│
│    │乙○○    │負責人陳│  耀奇、魏海濤等人至林乙公司，自稱係│雄市調處筆錄及原│法第87條│
│    │尤耀奇    │亨全    │  四海幫分子，向負責人陳亨全表示，渠│審90.6.18 證詞  │第6 項、│
│    │魏海濤    │        │  等將分配中華電信工程投標，交付「曾│                │第1 項及│
│    │          │        │  朝明」名片並脅迫林亨全僅能投標東勢│                │刑法第34│
│    │          │        │  及清水地區線路工程，並恐嚇不可擅自│                │6 條第3 │
│    │          │        │  投標其他工程，否則後果自行負責，得│                │項、第1 │
│    │          │        │  標後須繳交工程款百分之4 配標金等語│                │項      │
│    │          │        │  。但陳亨全未予理會，於甲○○等人離│                │        │
│    │          │        │  去後，即將「曾朝明」名片丟棄。    │                │        │
│    │          │        │2.陳亨全後即自行於88年7 月29日以2,40│                │        │
│    │          │        │  0 餘萬元標得「東勢89年度線路整修遷│                │        │
│    │          │        │  移併案工程」，88年8 月5 日以630 餘│                │        │
│    │          │        │  萬元標得「東勢89年度零星增援積點工│                │        │
│    │          │        │  程」，88年5 月間另標得清水、東勢等│                │        │
│    │          │        │  地區工程9 件（出於自己意願投標，非│                │        │
│    │          │        │  接受配標結果，工程款共1,200 萬元）│                │        │
│    │          │        │  。甲○○等人曾多次電話強索配標金，│                │        │
│    │          │        │  惟陳亨全均藉機迴避，而尚未得財。  │                │        │
│    │          │        │                                    │                │        │
├──┼─────┼────┼──────────────────┼────────┼────┤
│11  │甲○○    │聖益公司│88年5 月24日，聖益公司自行標得「彰化│1、甲○○88.8.17│刑法第34│
│    │乙○○    │負責人李│及鹿港客服中心89年度裝移機拆換機積點│   高雄市調處供 │6 條第1 │
│    │尤耀奇    │振都    │發包工程」。數日後，甲○○即率尤耀奇│   詞           │項      │
│    │          │        │、乙○○等人至聖益公司責怪負責人李振│2、李振都88.8.12│        │
│    │          │        │都擅自搶標，致渠等配標作業遭打亂，並│   高雄市調處筆 │        │
│    │          │        │威脅恐嚇李振都仍須交付工程款百分之4 │   錄及原審90.7.│        │
│    │          │        │金錢，李振都藉詞予以拖延，後於88年6 │   6 證詞       │        │
│    │          │        │月3 日至6 月5 日間，甲○○仍多次去電│                │        │
│    │          │        │向李振都強索配標金，李振都在甲○○脅│                │        │
│    │          │        │迫下，恐遭不利而應允給付30萬元，王道│                │        │
│    │          │        │明乃於翌日再率尤耀奇、乙○○至聖益公│                │        │
│    │          │        │司向李振都收取該30萬元現金。        │                │        │
│    │          │        │                                    │                │        │
├──┼─────┼────┼──────────────────┼────────┼────┤
│12  │甲○○    │仟力公司│1.仟力公司負責人廖添富於88年4 月參加│廖添富88.8.13高 │政府採購│
│    │          │負責人廖│  「金麗都理容KTV 」聚會，知悉丁○○│雄市調處證詞    │法第87條│
│    │          │添富    │  等人欲介入中華電信工程配標後數日，│                │第6 項、│
│    │          │        │  甲○○即率2 、3 人至仟力公司，適因│                │第1 項及│
│    │          │        │  廖添富外出未遇，故留下「曾朝明」名│                │刑法第34│
│    │          │        │  片及載有「仟力公司、竹南、苗栗」字│                │6 條第3 │
│    │          │        │  樣之便條紙各1 張，脅迫並限制仟力公│                │項、第1 │
│    │          │        │  司僅能投標苗栗營運處發包之竹南、苗│                │項      │
│    │          │        │  栗地區○○○路積點工程，但廖添富獲│                │        │
│    │          │        │  悉後未予理會。                    │                │        │
│    │          │        │2.仟力公司後自行於88年5 月26日以376 │                │        │
│    │          │        │  萬元標得「公館局及銅鑼局擴充市話中│                │        │
│    │          │        │  斷光纜」2 件工程及於同年6 月3 日以│                │        │
│    │          │        │  2,759 萬元標得「苗栗88年第2 期桿線│                │        │
│    │          │        │  遷移零星積點工程」「線路整修積點」│                │        │
│    │          │        │  「線路局部擴援積點」3 件工程，於同│                │        │
│    │          │        │  年7 月28日又自行以2,017 萬元標得「│                │        │
│    │          │        │  竹南客服中心88年度積點零星增援第2 │                │        │
│    │          │        │  期」、「市○○路綜合積點」2 件工程│                │        │
│    │          │        │  後，甲○○即陸續去電向廖添富恐嚇催│                │        │
│    │          │        │  討配標金，並揚言將親自前往仟力公司│                │        │
│    │          │        │  取款，惟尚未得財，丁○○等人即遭警│                │        │
│    │          │        │  查獲。                            │                │        │
├──┼─────┼────┼──────────────────┼────────┼────┤
│13  │甲○○    │中台公司│1.88年4 月上旬某日，甲○○與尤耀奇至│1、甲○○88.8.17│政府採購│
│    │尤耀奇    │副總經理│  中台公司，向該公司總經理張光華及副│   高雄市調處供 │法第87條│
│    │          │王銘煌  │  總經理王銘煌表示介入中華電信工程配│   詞（收取40萬 │第1 項及│
│    │          │        │  標，脅迫並限制中台公司僅能投標彰化│   元部分與王銘 │刑法第34│
│    │          │        │  及台中地區○○○路工程，致張光華、│   煌之陳述不符 │6 條第3 │
│    │          │        │  王銘煌畏懼應從。數日後，甲○○同夥│   部分不採）   │項、第1 │
│    │          │        │  （不詳）至該公司交付限定只能投標彰│2、尤耀奇88.8.6 │項      │
│    │          │        │  化、台中地區工程之字條。          │   高雄市調處供 │        │
│    │          │        │2.中台公司於88年4 月間標得「彰化營運│   述           │        │
│    │          │        │  處中華局88年度擴充市話發包積點工程│3、王銘煌88.8.13│        │
│    │          │        │  」，甲○○即去電向王銘煌恐嚇、脅迫│   高雄市調處證 │        │
│    │          │        │  交付8 萬元配標金。王銘煌以非負責人│   詞           │        │
│    │          │        │  拖延。該公司後於同月又標得虎尾營運│                │        │
│    │          │        │  處「彰化客服線路交接箱整修積點工程│                │        │
│    │          │        │  」、「鹿客交接箱整修積點工程」，隔│                │        │
│    │          │        │  數日，甲○○又致電王銘煌恐嚇交付連│                │        │
│    │          │        │  同上一工程之配標金共16萬元，否則一│                │        │
│    │          │        │  切後果，自行負責等語，王銘煌仍以其│                │        │
│    │          │        │  會向負責人反應等語搪塞，而未付款。│                │        │
│    │          │        │                                    │                │        │
│    │          │        │                                    │                │        │
├──┼─────┼────┼──────────────────┼────────┼────┤
│14  │甲○○    │台盟公司│1.88年5 、6 月間某日，甲○○率乙○○│毛子豐88.8.13高 │政府採購│
│    │乙○○    │負責人毛│  、戊○○、魏海濤等人至台盟公司自稱│雄市調處及原審9 │法第87條│
│    │魏海濤    │子豐    │  係四海幫分子，向該公司員工表示（當│0.6.29證詞      │第1 項及│
│    │戊○○    │        │  時負責人毛子豐未在公司），渠等將介│                │刑法第34│
│    │          │        │  入中華電信工程配標工作，並當場交付│                │6 條第1 │
│    │          │        │  曾朝明名片及載有「台盟、台中南一線│                │項      │
│    │          │        │  積點工程」字樣便條紙各1 張，脅迫並│                │        │
│    │          │        │  限制台盟公司僅能投標前述工程，且須│                │        │
│    │          │        │  於得標後1 周內需繳交工程百分之4 配│                │        │
│    │          │        │  標金，復以該公司若不遵照指示辦理，│                │        │
│    │          │        │  將給予好看等語恫嚇之。後於88年7 月│                │        │
│    │          │        │  間，因前述工程流標，甲○○等再度前│                │        │
│    │          │        │  往台盟公司脅迫毛子豐儘速投標，毛子│                │        │
│    │          │        │  豐雖畏懼而前往投標，但該工程嗣於同│                │        │
│    │          │        │  年8 月5 日由新益公司以1,000 萬得標│                │        │
│    │          │        │  。                                │                │        │
│    │          │        │2.台盟公司於88年7 月23日標得員林營運│                │        │
│    │          │        │  處「北斗客服區88年遷移整修積點工程│                │        │
│    │          │        │  」後，甲○○即去電向毛子豐恐嚇索取│                │        │
│    │          │        │  配標金，致毛子豐心生畏懼而在台中長│                │        │
│    │          │        │  榮桂冠飯店交付40萬元予甲○○，毛子│                │        │
│    │          │        │  豐恐甲○○等人再度前來強索金錢，遂│                │        │
│    │          │        │  出國躲避。                        │                │        │
├──┼─────┼────┼──────────────────┼────────┼────┤
│15  │甲○○    │長欣利公│1.88年5 月間某日，甲○○率乙○○、蔡│1、甲○○88.8.17│政府採購│
│    │乙○○    │司負責人│　俊男、尤耀奇、戊○○、魏海濤、招永│   高雄市調處供 │法第87條│
│    │尤耀奇    │吳錫標  │  明等人，數次至長欣公司向吳錫標表示│   述           │第1 項及│
│    │魏海濤    │        │  ，渠等係四海幫分子，將介入中華電信│2、魏海濤88.8.17│刑法第34│
│    │己○○    │        │  工程配標工作，並表示得標後1 周內需│   高雄市調處、 │6 條第1 │
│    │戊○○    │        │  繳交工程款百分之4 的配標金，吳錫標│   偵查中及原審 │項      │
│    │丙○○    │        │  因攝於甲○○等人幫派威勢，且為免同│   供述         │        │
│    │          │        │  業競爭，應允接受配標，範圍以斗六、│3、己○○88.8.18│        │
│    │          │        │  虎尾、南台中地區電信工程為主。    │   高雄市調處供 │        │
│    │          │        │2.長欣利公司於88年5 月20日在甲○○等│   述           │        │
│    │          │        │  之配標下，標得「南台中89年度第1 期│4、吳錫標88.8.9 │        │
│    │          │        │  裝移機零星積點工程」，甲○○即率李│   、88.8.19 高 │        │
│    │          │        │  文華、尤耀奇於5 月28日前往該公司收│   雄市調處及原 │        │
│    │          │        │  取配標金現金60萬元。              │   審90..6.18證 │        │
│    │          │        │3.長欣利後於88年7 月5 日又在甲○○等│   詞           │        │
│    │          │        │  配標下，標得「斗六區89年度零星增援│5、長欣利公司工 │        │
│    │          │        │  積點工程」、「綜合積點工程」，王道│   地主任謝鴻鈞 │        │
│    │          │        │  明即指派尤耀奇、戊○○前往收取配標│   88.8 .19 高雄│        │
│    │          │        │  金現金124萬元。                   │   市調處證詞   │        │
│    │          │        │                                    │                │        │
│    │          │        │                                    │                │        │
└──┴─────┴────┴──────────────────┴────────┴────┘
